【裁判字號】    97,審訴,5929
【裁判日期】    980122
【裁判案由】    毒品危害防制條例
【裁判全文】
臺灣高雄地方法院刑事判決            97年度審訴字第5929號
公  訴  人  臺灣高雄地方法院檢察署檢察官
被      告  丙○○
                    另案在臺灣高雄女子監獄執行中
指定辯護人  本院公設辯護人馬碩遠
上列被告因毒品危害防制條例案件，經檢察官提起公訴（97年度
毒偵字第9227號），本院合議庭裁定由受命法官獨任依協商程序
審理，判決如下：
    主  文
丙○○施用第一級毒品，累犯，處有期徒刑捌月。
    事實及理由
一、本件犯罪事實及證據，除犯罪事實「在不詳地點」更正為「
    在其位於高雄市○鎮區○○路208 巷40號之住處」；證據部
    分補充「被告丙○○於本院審理中之自白」外，餘均引用檢
    察官起訴書之記載，如附件。
二、本件被告業已認罪，並經辯護人協助下與檢察官於審判外達
    成協商之合意，渠等合意內容為：被告願受科刑範圍如主文
    所載。經核被告所為，係犯毒品危害防制條例第10條第1 項
    之施用第一級毒品罪，而被告有起訴書所載之前科紀錄乙情
    ，有臺灣高等法院被告前案紀錄表在卷可稽，其受有期徒刑
    執行完畢，5 年內故意再犯本件最重本刑為有期徒刑以上之
    罪，為累犯，應依刑法第47條第1 項規定加重其刑。此外，
    上開協商合意內容，並無刑事訴訟法第455 條之4 第1 項所
    列不得認罪協商之情形，本件既經檢察官聲請改依協商程序
    而為判決，本院爰不經言詞辯論，於協商合意範圍內為協商
    判決。
三、應適用之法條：刑事訴訟法第455 條之4 第2 項、第455 條
    之8 、第454 條第2 項，毒品危害防制條例第10條第1 項，
    刑法第11條前段、第47條第1 項。
四、本判決除有刑事訴訟法第455 條之4 第1 項第1 款、第2 款
    、第4 款、第6 款、第7 款所定情形之一，或違反同條第2
    項規定者外，不得上訴。
本案經檢察官陳麗琇到庭執行職務。
中    華    民    國    98    年    1     月    22    日
                  刑事第七庭    法  官  陳君杰
以上正本證明與原本無異。
如不服本判決應於收受判決後10日內向本院提出上訴書狀，並應
敘述具體理由。其未敘述上訴理由者，應於上訴期間屆滿後20日
內向本院補提理由書(均須按他造當事人之人數附繕本)「切勿逕
送上級法院」。
中    華    民    國    98    年    1     月    22    日
                                書記官  李承悌
附錄本判決論罪科刑法條全文：
毒品危害防制條例第10條第1項
施用第一級毒品者，處6 月以上5 年以下有期徒刑。
附件：
臺灣高雄地方法院檢察署檢察官起訴書
                                     97年度毒偵字第9227號
     被      告  丙○○  女  38歲（民國○○年○○月○日生）
                         籍設高雄市○鎮區○○路２０８巷４
                             ０號
                         現居高雄女子監獄
                         國民身分證統一編號：Ｚ000000000號
 上列被告因違反毒品危害防制條例案件，業經偵查終結，認應提
 起公訴，茲敘述犯罪事實、證據並所犯法條如下：
         犯罪事實
 一、丙○○前因施用毒品案件，經依裁定送觀察、勒戒，嗣因認
     無繼續施用毒品之傾向，而於民國88年6月25日釋放出所，
     並經本署檢察官於89年4月27日以89年度偵緝字第38號為不
     起訴處分確定。詎其仍未戒除毒癮，於前開觀察勒戒經釋放
     後5年內，再因施用第一、二級毒品案件，經臺灣高雄地方
     法院於93年8月9日以93年度訴字第759號判決處有期徒刑8月
     、5月，應執行有期徒刑1年確定，又因偽造文書案件，經同
     院於94年1月17日以93年度簡字第5291號判決處有期徒刑4月
     確定，上開2罪接續執行，甫於95年6月13日縮短刑期假釋出
     監，並於同年7月7日交付保護管束期滿，未經撤銷假釋，視
     為已執行完畢。。詎其仍不知悔改，猶基於施用第一級毒品
     海洛因，於97 年8月27日回溯48小時內某時點，在不詳地點
     ，以針筒注射方式，施用第一級毒品海洛因1次。嗣經警於
     97年8月27日採集尿液送驗結果呈嗎啡陽性反應，始悉上情
     。
 二、案經高雄市政府警察局小港分局移送偵辦。
         證據並所犯法條
 一、證據方法及待證事實：
   ┌──┬──────────┬────────────┐
   │編號│      證據清單      │      待證事實          │
   ├──┼──────────┼────────────┤
   │1   │被告於偵查中之供述。│本案所採尿液係其親自排放│
   │    │                    │之事實。                │
   ├──┼──────────┼────────────┤
   │2   │高雄市立凱旋醫院97年│被告為警採集之尿液經送驗│
   │    │9月8日濫用藥物尿液檢│呈嗎啡陽性反應，足認被告│
   │    │驗報告（檢體編號：J-│確有施用第一級毒品海洛因│
   │    │449）、高雄市政府警 │之犯罪事實。            │
   │    │察局小港分局嫌疑人尿│                        │
   │    │液代碼與姓名對照表（│                        │
   │    │尿液代碼：J-449）各1│                        │
   │    │份。                │                        │
   ├──┼──────────┼────────────┤
   │3   │本署刑案資料查註紀錄│被告前次受觀察勒戒執行完│
   │    │表、全國施用毒品案件│畢釋放後，5年內再度施用 │
   │    │紀錄表。            │毒品並經判決確定且執行完│
   │    │                    │畢，又再犯本件施用毒品犯│
   │    │                    │行，並構成累犯之事實。  │
   └──┴──────────┴────────────┘
 二、查被告既已於初犯施用毒品行為經觀察勒戒執行完畢釋放後
     之5年內，再為施用毒品之犯行而經依法追訴處罰，有本署
     刑案資料查註紀錄表在卷可憑，顯見被告前所接受之觀察勒
     戒程序，尚未能遮斷毒癮，參諸毒品危害防制條例第20 條
     、第23條之立法理由、最高法院97年9月9日第5次刑事庭會
     議決定，被告再為本案施用毒品犯行，已不屬於「5年後再
     犯」之情形，應予追訴。核被告丙○○所為，係犯毒品危害
     防制條例第10條第1項之施用第一級毒品海洛因罪嫌。被告
     持有第一級毒品海洛因之低度行為，為施用之高度行為所吸
     收，爰不另請論罪。又被告有如犯罪事實欄所載之犯罪、科
     刑及執行之紀錄，有本署刑案資料查註紀錄表1份附卷可稽
     ，其於徒刑執行完畢後5年內故意再犯本件有期徒刑以上之
     罪，為累犯，請依刑法第47條第1項規定論處。
 三、依毒品危害防制條例第23條第2項、刑事訴訟法第251條第1
     項提起公訴。
     此    致
 臺灣高雄地方法院
 中    華    民    國    97    年    12    月    1     日
                               檢  察  官  乙  ○  ○
                               檢  察  官  甲  ○  ○
 上正本證明與原本無異
 中    華    民    國    97    年    12    月    5     日
                               書  記  官  徐  偉  棠


司法院資訊處製作；財團法人民間司法改革基金會備份。
